【裁判字號】    99,上易,1883
【裁判日期】    991130
【裁判案由】    傷害
【裁判全文】
臺灣高等法院刑事判決                99年度上易字第1883號
上  訴  人  臺灣臺北地方法院檢察署檢察官
上  訴  人
即  被  告  BERWICK A.
上列上訴人因被告傷害案件，不服臺灣臺北地方法院99年度易字
第90 1號，中華民國99年7月30日第一審判決（起訴案號：臺灣
臺北地方法院檢察署98年度偵字第24427號），提起上訴，本院
判決如下：
    主  文
原判決撤銷。
BERWICK ADON KURT傷害人之身體，處拘役拾日，如易科罰金
，以新臺幣壹仟元折算壹日。
    事  實
一、Berwick Adon Kurt（下稱Adon）於民國（下同）98年3月14
    日晚間，與Bohdan N.S Zarowsky（下稱Bohdan）受邀參與
    Weeden Eugene Cornwell Sr（下稱Weeden）在臺北市中山
    區○○○路○段41號晶華酒店所舉行之婚禮後，均至晶華酒
    店第1622號房參加Weeden舉辦之私人派對。嗣於翌（15）日
    1時許，Weeden、Adon、Bohdan及數名參與私人派對之友人
    ，一同前往晶華酒店附近之7-11便利商店購物後，Adon與Bo
    hdan發生爭執，Weeden要求二人離開，Adon依言離開後復返
    回，於返回晶華酒店途中，Adon對Bohdan挑釁，並推撞Bohd
    an，Bohdan嘗試以手阻擋，惟Adon仍繼續對Bohdan咆哮，並
    基於傷害人身體之犯意，徒手毆打Bohdan，Bohdan轉身離開
    ，Adon仍舊自後追上再從後面毆打Bohdan，Bohdan受到攻擊
    後，展開反擊，二人在地上扭打，嗣由Bohdan占上風，後由
    隨行友人將彼等拉開。Bohdan因而受有左臉近眼睛處擦傷、
    背部中間上方挫傷、右肩挫傷、右手肘挫傷、右前臂挫傷、
    右大腿後側大區域挫傷、右膝挫傷及右小腿後側上方挫傷之
    傷害，Adon亦受有右手指撕裂傷、臉部挫傷之傷害（Adon
    受傷部分未據告訴）。
二、案經Bohdan訴由臺北市政府警察局中山分局報告臺灣臺北地
    方法院檢察署檢察官偵查起訴。
    理  由
一、按本件認定事實所引用，卷內所有卷證資料（包含人證與文
    書證據、物證等證據），並無證據證明係公務員違背法定程
    序所取得；而檢察官、被告人於審判期日對法院提示之卷證
    ，均表示沒意見等語，且卷內之文書證據，亦無刑事訴訟法
    第159條之4之顯有不可信之情況，與不得作為證據之情形，
    且經本院審酌其作成之情況，認為適當。依刑事訴訟法第15
    9條至159條之5之規定，本件認定事實所引用之卷內所有證
    據（包含人證與文書證據、物證等證據），均有證據能力。
二、被告Adon於原審審理時，就傷害告訴人Bohdan之事實坦承不
    諱，惟上訴後於本院審理時主張：原審判決事實有一部分是
    不對的，我以前會承認，是因為這個案子已經拖了很久，我
    希望趕快結束。實際上我沒有傷害、攻擊告訴人，那個晚上
    我喝醉了，記憶沒有很清楚，所以直到當天晚上的證人告知
    ，我才清楚知道發生什麼事情。我是在便利商店外面和告訴
    人有爭執，因為告訴人不高興，沒有人買啤酒給他喝，我就
    問麥可為什麼要邀請告訴人來參加Weeden的結婚典禮，Weed
    en有聽到，所以爭執就開始了，Weeden就說你們不要再吵了
    ，要我們離開，所以我就離開7-11超商回飯店，因為我的女
    友在飯店等我。我在警、偵詢中並沒有承認我有打告訴人，
    我只說我們有爭執、有推擠。是告訴人主動挑釁，且以受過
    搏擊訓練的身手，將我壓制在地，我面部、手指均遭嚴重攻
    擊，甚至連牙齒都被打落，因此Weeden拉開告訴人，或許太
    過用力，致告訴人跌倒在地而受傷云云。惟查：
  (一)證人即告訴人Bohdan於98年11月3日偵詢時證稱：2009年3月
    14日晚上，我去Weeden在台北晶酒店的婚禮，婚禮後去Weed
    en在酒店內1622號房開私人派對，3月15日凌晨1時左右，我
    們去7-11買東西，當時在場者有我、被告、Weeden、Graham
     Ferguson（以下稱Graham）、Christran Merritt（以下稱
    Christian）、Micheal Fisch-Bacher（以下稱Micheal），
    我們都在便利商店外，但被告不喜歡我，且喝醉了，開始和
    我爭吵、推我、撞我，但我不想在參加朋友婚禮時和他打架
    ，…但被告繼續攻擊我，在場之Graham、Micheal拉開被告
    ，被告就離開了，Weeden決定站在被告那邊，開始與我爭論
    ，我試著和他說理，不想吵架，後我們走回酒店，走到LV店
    隔壁時，Weeden開始對我咆哮，突然被告從樹排後面跳出攻
    擊我、捶我的肩及手並推我，我為了保護自己把他推開，
    Mich eal等三人試圖將我們分開，…我轉身要回飯店，…然
    後Wee den跑向我，用右拳打我左臉靠近左眼處，我繼續延
    飯店西側走，…被告跑向我，從後面攻擊我背的上方，我轉
    身回擊防衛。被告仍持續攻擊我背的上方，我轉身回擊防衛
    。被告仍持續攻擊我，走到老爺酒店前，我被被告壓倒在地
    上，此時Weeden衝向我，開始踢我右腿，後來被Micheal拉
    開，最後我成功打贏被告等語（見偵查卷第42頁）。是依告
    訴人於偵查中之證述可知，被告與告訴人係在weeden婚禮結
    束後要舉行私人派對前，參加者至便利商店購買酒類時，發
    生爭執，被告有先推、打告訴人，嗣告訴人返回飯店途中，
    被告即自後毆打告訴人，告訴人轉身回擊，二人扭打在地，
    最後告訴人反擊成功。且證人Christian於偵查中證稱：當
    天去買東西，從商店出來後，就看見告訴人與被告在爭吵，
    二個都有喝醉，當時我們要過馬路回飯店，我有看的部分是
    ，被告從告訴人後方要抓告訴人，我與Micheal向前阻止被
    告，但被告用雙手將我們推開，意思叫我們不要管，後來被
    告就往前抓到告訴人，告訴人反身將被告推倒，詳細情形，
    現在記不太清楚了。二人扭打時，我沒有嘗試將他們分開，
    因為當時告訴人沒有在生氣，所以想說事情應該很快就會結
    束，所以就離開了，我所謂當時告訴人沒有在生氣，是被告
    一直追著告訴人，告訴人一開始都是用雙手阻擋，並有沒試
    圖反擊的意思等語（見偵查卷第74頁）。亦足認告訴人與被
    告爭吵後，告訴人僅一再以手阻擋，係被告從告訴人後方要
    抓告訴人，且不從證人Christian與Micheal之勸阻，惟被告
    雖抓到告訴人，卻被告訴人反身推倒。核與被告於偵查中所
    自承：在7-11外面有爭吵，所以有推、打，因Weed en和告
    訴人在爭吵，我行道樹後面出面阻止。過程中我們有相互出
    拳，在老爺酒店前，我有把告訴人推倒在地，當時我們二人
    有拉扯，二人是倒在地上的，MICHEAL等三人均有在場等語
    （見偵查卷第43頁）相符。而被告、告訴人各受有事實欄所
    載傷勢，亦有其等提出之診斷證明書、照片在卷可稽（分見
    偵查卷第29頁-31頁、50頁）。顯見二人確有因爭執而互相
    扭打，雖是被告先將告訴人壓在地，惟告訴人反擊成功，被
    告亦因此受有傷害。是被告應有毆打告訴人成傷之行為。
  (二)雖告訴人偵查證稱，Weeden亦有出手毆打渠臉部云云，惟依
    告訴人指訴之情節，係Adon先與告訴人有言語衝突及肢體拉
    扯，同行友人制止無效，Adon仍對告訴人咆哮並出拳攻擊告
    訴人，此時被告始大聲對告訴人叫喊，後來Adon自後面攻擊
    告訴人，並雙雙跌倒在地，被告再向前踢告訴人右腿云云，
    且依證人Christian上開偵查中之證述，未見被告有與告訴
    人爭吵或毆打告訴人等語，勾稽上開陳訴，顯見係Adon與告
    訴人引起爭端在先，Adon其後再出手傷害告訴人，而被告既
    身為婚禮及派對之主人，見此失控之情況，出聲並出手制止
    ，尚與常情無違，況證人Weeden於偵查中係陳稱，我從背後
    拉告訴人褲袋，試圖分開他們（見偵查卷第44頁），於本院
    審理時係證稱：我抓住告訴人的褲子，他的褲子就破掉了，
    然後他就重重掉在地上等語（見本院卷第75背面），可知縱
    在制止過程中若致告訴人受有傷害，亦難認有何傷害之故意
    ，是告訴人此部分指述，尚乏佐證，而不足採。
  (三)被告已自承有出拳毆打告訴人，告訴人亦自承受被告毆打後
    ，反將被告壓到在地反擊成功等情，且有證人Christian 於
    偵查中所證足佐，已如前述。再佐以被告身材高瘦，告訴人
    體型健壯，為本院審理時所悉，二人互相扭打時，自係告訴
    人得以占上風，此亦與告訴人於偵查所證，渠最後反擊成功
    等情相符，惟此不影響被告有傷害告訴人身體之犯意與行為
    。是雖證人Micheal於本院準備程序時證稱（按證人預計在
    審判期日不能到庭作證，有提出護照及出境登記表為證）：
    我看到被告被告訴人壓制在地上，我看到被告的時候，被告
    的手指頭流了很多血，而且也掉了一顆牙齒等語（見本院卷
    第49頁）。證人Weeden於偵查時陳稱：看到告訴人壓住被告
    打，被告手指被告訴人咬住等情（見偵查卷第48頁）、本院
    審理時證稱：告訴人用軍事訓練的方式攻擊被告、扭打在地
    上，告訴人壓在被告身上等語（見本院卷第75頁）。證人
    Christian於本院審理中證稱：我只知道告訴人是主控，因
    為告訴人把被告壓在地上等語（見本院卷第77頁）。證人
    Graham於本院審理中證稱：我看到告訴人拉被告，然後把被
    告摔在地上，告訴人還有用腳絆倒被告，告訴人在上位，然
    後用手打被告，因為被告躺在地上，所以用手來擋等語（見
    本院卷第78頁），均係被告與告訴人扭打過程之一部分，並
    非全貌，自不足為被告未為傷害犯行之認定，被告於本院審
    理時否認犯行，  自無足採。
  (四)綜上所述，被告犯行事證明確，洵堪認定。
三、核被告Adon所為，係犯刑法第277條第1項之傷害罪。原審據
    以論罪科刑，固非無見，惟被告對告訴人為傷害行為時，告
    訴人亦同時對被告為反擊行為，被告亦因此受傷之事實，原
    審疏未敘及，尚有疏漏，被告上訴否認犯行，檢察官上訴謂
    量刑過輕，雖均無理由，惟原判決既有上開可議之處，自屬
    無可維持，由本院將原判決撤銷改判。爰審酌被告僅因細故
    ，即對告訴人施以暴力，被告與告訴人所受傷害程度，被告
    於原審雖坦承犯行，惟於本院審理時否認犯行之犯後態度，
    且迄今未能與告訴人和解，取得告訴人原諒，兼衡被告之品
    行、智識程度、犯罪手段等一切情狀，量處如主文所示之刑
    ，併諭知易科罰金之標準。
據上論斷，應依刑事訴訟法第369條第1項前段、第364條、第299
條第1項前段，刑法第277條第1項、第41條第1項前段，刑法施行
法第1 條之1 ，判決如主文。
本案經檢察官劉斐玲到庭執行職務。
中    華    民    國    99    年    11    月    30    日
            刑事第十六庭審判長法  官  陳晴教
                              法  官  吳淑惠
                              法  官  王敏慧
以上正本證明與原本無異。
不得上訴。
                              書記官  丁淑蘭
中    華    民    國    99    年    11    月    30    日
附錄：本案論罪科刑法條全文
中華民國刑法第二百七十七條
（普通傷害罪）
傷害人之身體或健康者，處三年以下有期徒刑、拘役或一千元以
下罰金。
犯前項之罪因而致人於死者，處無期徒刑或七年以上有期徒刑；
致重傷者，處三年以上十年以下有期徒刑。

司法院資訊處製作；財團法人民間司法改革基金會備份。
